# 有上市公司并购重组财务顾问账务处理

提问人：又是一年春正好 时间：2018-06-19 13:55:01
请教陈版主，上市公司并购重组业务中与券商签订财务顾问，按标的资料的1%支付财务财务顾问费，该费用在会计上如果进行账务处理，并于什么时候入账，一般在签订合同时会支付首笔费用，该业务金额巨大，如果费用化，是否为非正常性损益。

回答人：chenyiwei
会计上建议费用化处理（管理费用），主要考虑： 1 、该款项有明确对应的服务，是接受中介机构专业服务的对价； 2 、该款项不论交易最终是否成功都需要支付，所以不属于可资本化计入交易成本的“增量费用”； 3 、如果取得对交易标的的控制权，构成企业合并，则无论同一控制下合并还是非同一控制下合并，相关的交易费用都是需要费用化的。 因为并购重组是服务于企业的发展需要，也很难说在可预见的未来不会再次发生并购扩张，所以该笔管理费用不属于非经常性损益。